臺灣高等法院臺中分院刑事裁定　
111年度聲字第612號

聲  請  人  臺灣高等檢察署臺中檢察分署檢察官     
受  刑  人  張育維




上列聲請人因受刑人數罪併罰有二裁判以上，聲請定其應執行之
刑（聲請案號：111年度執聲字第223號），本院裁定如下：
    主  文
張育維因犯如附表所示各罪所處之刑，應執行有期徒刑肆年。
    理  由
一、聲請意旨略以：受刑人張育維（下稱受刑人）因詐欺等數罪
    ，先後經判決確定如附表。數罪中雖有刑法第50條第1項但
    書所列情形，惟受刑人已請求檢察官聲請定應執行刑，有臺
    灣臺中地方檢察署民國111年2月18日是否請求定應執行刑調
    查表足稽，應依刑法第50條第2項、第53條、第51條第5款規
    定，定其應執行之刑，爰依刑事訴訟法第477條第1項聲請裁
    定等語。
二、裁判確定前犯數罪者，併合處罰之。但有下列情形之一者，
    不在此限：一、得易科罰金之罪與不得易科罰金之罪。二、
    得易科罰金之罪與不得易服社會勞動之罪。三、得易服社會
    勞動之罪與不得易科罰金之罪。四、得易服社會勞動之罪與
    不得易服社會勞動之罪。前項但書情形，受刑人請求檢察官
    聲請定應執行刑者，依第51條規定定之；數罪併罰，分別宣
    告其罪之刑，若宣告多數有期徒刑者，於各刑中之最長期以
    上，各刑合併之刑期以下，定其刑期，但不得逾30年，刑法
    第50條、第51條第5款分別定有明文。
三、量刑之輕重，固屬事實審法院得依職權自由裁量之事項，惟
    並非概無法律上之限制，仍應受比例原則及公平原則之限制
    。數罪併罰有二裁判以上宣告多數有期徒刑者，依刑法第53
    條、第51條第5款之規定「於各刑中之最長期以上，各刑合
    併之刑期以下，定其刑期。但不得逾三十年。」係採「限制
    加重原則」規範執行刑之法定範圍，為其定刑之外部界限。
    乃因一律將宣告刑累計執行，刑責恐將偏重而過苛，不符現
    代刑事政策及刑罰之社會功能，而有必要透過定應執行刑程
    序，授權法官對被告本身及所犯各罪為總檢視，進行充分而
    不過度之評價，以妥適調整之。又刑法第57條之規定，係針
    對個別犯罪之科刑裁量，明定刑罰原則以及尤應審酌之各款
    事項，以為科刑輕重之標準；至數罪併罰定應執行刑之裁量
    標準，法無明文，然其裁量仍應兼衡罪責相當及特別預防之
    刑罰目的，具體審酌整體犯罪過程之各罪關係（例如各行為
    彼此間之關聯性《數罪間時間、空間、法益之異同性》、所侵
    害法益之專屬性或同一性、數罪對法益侵害之加重效應等）
    及罪數所反應行為人人格及犯罪傾向等情狀綜合判斷，為妥
    適之裁量，仍有比例原則及公平原則之拘束，倘違背此內部
    界限而濫用其裁量，仍非適法（最高法院104年度台抗字第7
    18號裁定意旨參照）。
四、查受刑人因詐欺等數罪，經臺灣臺中地方法院及本院先後判
    處如附表所示之刑，均分別確定在案（本院為犯罪事實最後
    判決之法院），有各該判決書及臺灣高等法院被告前案紀錄
    表各1份在卷可稽，茲聲請人經受刑人請求，向本院聲請定
    受刑人應執行之刑，有臺灣臺中地方檢察署111年2月18日是
    否請求定應執行刑調查表在卷可按，依前揭說明，聲請人之
    聲請洵屬正當，應定其應執行之刑。其所犯附表編號1至2所
    示之罪，曾經臺灣臺中地方法院以109年度金訴字第620號判
    決定應執行有期徒刑1年4月確定；其所犯附表編號4至6所示
    之罪，曾經臺灣臺中地方法院以110年度金訴字第333號判決
    定應執行有期徒刑3年，其中附表編號6所示之罪經提起上訴
    ，經本院以110年度金上訴字第1789號撤銷改判較重之刑（
    即由1年2月改判1年3月）確定。又依最高法院刑事大法庭11
    0年度台抗大字第489號裁定意旨，本院已予受刑人表示意見
    之機會，經其具狀表示無意見，有本院陳述意見調查表在卷
    可稽（見本院卷第53至54頁）。依上開說明意旨，本院考量
    上述定應執行刑之基本原則，及受刑人所犯各罪之犯罪態樣
    （附表編號1至2、4至6所犯各罪同屬詐欺罪）、相互關係、
    時間間隔（詐欺罪犯罪時間自109年9月21日至109年10月20
    日）、侵犯法益之綜合效果及合併刑罰所生痛苦之加乘效果
    等情，定如主文所示之應執行刑。
五、爰依刑事訴訟法第477條第1項，刑法第50條第2項、第53條
    、第51條第5款，裁定如主文。
中　　華　　民　　國　　111 　年　　3 　　月　　21　　日
            刑事第六庭　  審判長法　官　張  靜  琪
                                法　官　鍾  貴  堯
                                法　官　劉  柏  駿
以上正本證明與原本無異。
如不服本裁定，得於收受送達後五日內向本院提出抗告書狀（須
附繕本）。因疫情而遲誤不變期間，得向法院聲請回復原狀。

                                書記官  林  巧  玲
　　　　　
中　　華　　民　　國　　111 　年　　3 　　月　　21　　日

　　　　　　
附表：受刑人張育維定應執行刑案件一覽表
編號            1           2           3 罪名  詐欺 詐欺 洗錢防制法 宣告刑  有期徒刑1年1月 有期徒刑1年2月 有期徒刑3月 犯罪日期  109年9月21日 109年9月29日至同年月30日 109年9月21日至同年月23日 偵查機關年度案號  臺中地檢109年度偵字第33069號等 臺中地檢109年度偵字第33069號等 臺中地檢110年度偵緝字第408號等 最後事實審 法院 臺灣臺中地方法院 臺灣臺中地方法院 臺灣臺中地方法院  案號 109年度金訴字第620號 109年度金訴字第620號 110年度金訴字第333號  判決日期 110年5月19日 110年5月19日 110年8月10日 確定判決 法院 臺灣臺中地方法院 臺灣臺中地方法院 臺灣臺中地方法院  案號 109年度金訴字第620號 109年度金訴字第620號 110年度金訴字第333號  判決確定日期 110年6月15日  110年6月15日  110年12月27日  是否為得聲請易科罰金（易服社會勞動）之案件  不得聲請易科罰金、 不得聲請易服社會勞動 不得聲請易科罰金、 不得聲請易服社會勞動 不得聲請易科罰金、 得聲請易服社會勞動 備註  臺中地檢110年度執字第10470號（編號1至2曾經定應執行有期徒刑1年4月）  臺中地檢111年度執字第1675號 















編號            4           5           6 罪名  詐欺 詐欺 詐欺 宣告刑  有期徒刑1年3月 有期徒刑1年1月（共3罪） 有期徒刑1年3月 犯罪日期  109年9月29日 ①109年10月16日至同年  月19日 ②109年10月16日至同年月19日 ③109年10月19日至同年  月20日 109年9月26日 偵查機關年度案號  臺中地檢110年度偵緝字第408號等 臺中地檢110年度偵緝字第408號等 臺中地檢110年度偵緝字第408號等 最後事實審 法院 臺灣臺中地方法院 臺灣臺中地方法院 臺灣高等法院臺中分院  案號 110年度金訴字第333號 110年度金訴字第333號 110年度金上訴字第1789號  判決日期 110年8月10日 110年8月10日 110年11月24日 確定判決 法院 臺灣臺中地方法院 臺灣臺中地方法院 臺灣高等法院臺中分院  案號 110年度金訴字第333號 110年度金訴字第333號 110年度金上訴字第1789號  判決確定日期 110年9月6日（聲請書誤載為110年12月27日）  110年9月6日（聲請書誤載為110年12月27日）  110年12月27日  是否為得聲請易科罰金（易服社會勞動）之案件  不得聲請易科罰金、 不得聲請易服社會勞動 不得聲請易科罰金、 不得聲請易服社會勞動 不得聲請易科罰金、 不得聲請易服社會勞動 備註  臺中地檢111年度執字第1676號  臺中地檢111年度執字第1152號